【裁判字號】    97,審訴,2780
【裁判日期】    970731
【裁判案由】    毒品危害防制條例
【裁判全文】
臺灣高雄地方法院刑事判決            97年度審訴字第2780號
公  訴  人  臺灣高雄地方法院檢察署檢察官
被      告  乙○○
                    另案在臺灣高雄第二監獄執行中
指定辯護人  本院公設辯護人黃文德
上列被告因毒品危害防制條例案件，經檢察官提起公訴（97年度
毒偵字第4546號），本院合議庭裁定由受命法官獨任依協商程序
審理，判決如下：
    主  文
乙○○施用第一級毒品，累犯，處有期徒刑捌月。
    事實及理由
一、本件犯罪事實及證據，除犯罪事實「接續執行並經減刑後，
    於96年7 月16日執行完畢出監」更正為「其中判處有期徒刑
    9 月、6 月、5 月部分，並經定應執行刑為有期徒刑1 年6
    月，而與判處有期徒刑10月部分接續執行，於95年11月28日
    假釋出監，嗣遭撤銷假釋，再度入監服刑，經獲得減刑後，
    於96年7 月16日執行完畢」；證據部分補充「被告乙○○於
    本院審理中之自白」外，餘均引用檢察官起訴書之記載，如
    附件。
二、本件被告業已認罪，並經辯護人協助下與檢察官於審判外達
    成協商之合意，渠等合意內容為：被告願受科刑範圍如主文
    所載。經核被告所為，係犯毒品危害防制條例第10條第1 項
    之施用第一級毒品罪，且上開協商合意內容，並無刑事訴訟
    法第455 條之4 第1 項所列不得認罪協商之情形，本件既經
    檢察官聲請改依協商程序而為判決，本院爰不經言詞辯論，
    於協商合意範圍內為協商判決。
三、應適用之法條：刑事訴訟法第455 條之4 第2 項、第455 條
    之8 、第454 條第2 項，毒品危害防制條例第10條第1 項，
    刑法第11條前段、第47條第1 項。
四、本判決除有刑事訴訟法第455 條之4 第1 項第1 款、第2 款
    、第4 款、第6 款、第7 款所定情形之一，或違反同條第2
    項規定者外，不得上訴。
本案經檢察官鄭益雄到庭執行職務。
中    華    民    國    97    年    7     月    31    日
                  刑事第七庭    法  官  陳君杰
以上正本證明與原本無異。
如不服本判決，應於判決送達後10日內，向本院提出上訴狀。
中    華    民    國    97    年    7     月    31    日
附錄本判決論罪科刑法條全文：    書記官  李承悌
毒品危害防制條例第10條第1項
施用第一級毒品者，處6 月以上5 年以下有期徒刑。
附件：
臺灣高雄地方法院檢察署檢察官起訴書
                                    97年度毒偵字第4546號
    被    告  乙○○  男  54歲（民國○○年○月○日生）
                      住高雄市○○區○○街120巷24弄2號
                      國民身分證統一編號：Ｚ000000000號
上列被告因違反毒品危害防制條例案件，業經偵查終結，認應提
起公訴，茲敘述犯罪事實、證據並所犯法條如下：
          犯罪事實
一乙○○前因施用一級毒品案件，因而違反毒品危害防制條例案
  件，經臺灣高雄地方法院89年度毒聲字第2772號裁定送強制戒
  治，於民國89年9月26日停止戒治並交付保護管束，於90年4月
  6日交付保護管束期滿，未經撤銷而強制戒治執行完畢，並經
  本署檢察官以90年度戒毒偵字第508號為不起訴之處分確定。
  嗣又因92年12月間之施用毒品案件，經臺灣高雄地方法院以93
  年度訴字第2018號判決處有期徒刑9月確定，復因竊盜等案件
  ，經臺灣高雄地方法院93年度簡字第4021號、93年度簡字第
  5396號、93年度訴字第3380號判決處有期徒刑6月、5月、10月
  確定，接續執行並經減刑後，於96年7月16日執行完畢出監。
  詎乙○○於前次強制戒治執行完畢釋放後，5年內已再犯，竟
  仍不知戒慎，明知海洛因業經公告列為毒品危害防制條例第2
  條第2項第1款之第一級毒品，不得非法持有、施用，竟仍基於
  施用第一級毒品海洛因之犯意，於96年11月21日某時，在高雄
  市○○區○○街120巷24弄2號住處，以摻香菸吸食之方式，施
  用第一級毒品海洛因。嗣於96年11月22日下午2時50分許，經
  警通知到案採尿而查獲。
二案經高雄市政府警察局鼓山分局移送偵辦。
          證據並所犯法條
一證據：
  (一)被告乙○○於上開時地施用第一級毒品海洛因之事實：
    (1)被告偵查中之自白。
    (2)列管毒品人口尿液採集送驗紀錄表(檢體編號：VＺ0000000
      0000)及正修科技大學超微量研究科技中心96年12月12日
      檢驗報告(原始編號：VＺ00000000000；實驗室編號：
      00-00-0000)各1紙。
  (二)被告強制戒治執行完畢釋放後，5年內已再犯，仍3犯施用毒
    品案件，及其累犯之事實：
    (1)矯正簡表、刑案資料查註紀錄表各1紙。
二核被告乙○○所為，係犯毒品危害防制條例第10條第1項之施
  用第一級毒品罪嫌。其施用毒品前後之持有行為，為施用之高
  度行為所吸收，應不另論。又被告曾因如犯罪事實欄所示之
  刑事前案受徒刑之執行完畢，5年以內故意再犯本案有期徒刑
  以上之罪，為累犯，請依刑法第47條第1項之規定，加重其刑
  。
三依毒品危害防制條例第23條第2項、刑事訴訟法第251條第1項
  提起公訴。
      此  致
臺灣高雄地方法院
中    華    民    國    97    年    6    月    13    日
                        檢察官 甲○○
上正本證明與原本無異
中    華    民    國    97    年    6     月    24    日
                        書記官 李清珍
參考法條
毒品危害防制條例第10條
施用第一級毒品者，處 6 月以上 5 年以下有期徒刑。
施用第二級毒品者，處 3 年以下有期徒刑。


司法院資訊處製作；財團法人民間司法改革基金會備份。
